臺灣高等法院高雄分院民事裁定
111年度聲字第70號
聲  請  人  富茂隆建設事業股份有限公司

法定代理人  李文隆  



相  對  人  張文信  
上列聲請人因聲請再審訴訟救助事件（本院111年度重再字第4號
）聲請法官迴避，本院裁定如下：
    主    文
聲請駁回。
    理    由
一、聲請意旨略以：伊於民國111年8月1日就本院108年度重上字
    第120號判決提起再審之訴，經本院法官蘇姿月、劉傑民、
    王琁組成合議庭，以111年度重再字第4號裁定命伊補繳再審
    裁判費新臺幣（下同）105,450元（下稱系爭補費裁定），
    惟伊無資力，亦乏經濟信用、技能籌措款項以支付再審裁判
    費，須受訴訟救助，並由上開合議庭法官為訴訟救助否准之
    裁判。惟伊在前訴訟程序曾於原審聲請訴訟救助，抗告時由
    本院105年度重抗字第6號受理，法官蘇姿月亦曾參與該事件
    審理，並裁定駁回伊之訴訟救助聲請，實難確保其於再審事
    件之訴訟救助仍可秉持客觀事證、獨立審判之精神，爰依民
    事訴訟法第33條第1項第2款規定，聲請法官蘇姿月迴避等語
    。
二、按法官有民事訴訟法第32條所定以外之情形，足認其執行職
    務有偏頗之虞者，當事人得聲請法官迴避，同法第33條第1
    項第2款定有明文。又所謂足認法官執行職務有偏頗之虞之
    情形，應係以法官對於訴訟標的有特別利害關係，或與當事
    人之一造有密切之交誼或嫌怨，或基於其他情形，客觀上足
    疑其為不公平之審判者，為其原因事實，若僅憑當事人之主
    觀臆測，或認法官就當事人聲明之證據不為調查，或認法官
    指揮訴訟欠當，則不得謂其有偏頗之虞（最高法院29年度渝
    抗字第56號、69年度台抗字第457號及27年度渝抗字第304號
    判決意旨參照）。又上開迴避之原因，依同法第34條第1項
    、第2項及第284條規定，應提出能即時調查之證據釋明之。
三、經查，聲請人前開主張雖據提出系爭補費裁定及本院105年
    度重抗字第6號裁定為憑（見本院卷第9、11頁），且法官蘇
    姿月確為作成本院105年度重抗字第6號裁定合議庭成員之一
    （見本院卷第11頁），然而本院105度重抗字第6號裁定係基
    於聲請人提出之88年12月31日資產負債表、88年10月8日統
    一發票顯示，公司淨值總額為42,527,680元，現金尚有8,03
    4,469元、應收票據為1,680萬元、應收帳款為4,200萬元，
    及公司仍有營運開立統一發票等情，認定聲請人非無資力，
    而作成駁回訴訟救助聲請之判斷，並無執行職務偏頗情形（
    參見本院105年度重抗字第6號裁定理由欄㈡），自不能僅因
    本院105年度重抗字第6號裁定之結果不符聲請人期望，遽謂
    法官有偏頗。抗告人復未提出其他可供及時調查之證據，以
    證明法官蘇姿月對於本件再審聲請訴訟救助事件有何特別利
    害關係，或與其中一造當事人有密切交誼或嫌隙。是依前引
    規定及說明，自不能僅憑聲請人片面主觀臆測，遽謂法官執
    行職務有偏頗之虞，聲請人前開主張為不足採。
四、從而，聲請人聲請本院法官蘇姿月迴避，核與民事訴訟法第
    33條第1項第2款規定不符，本件聲請為無理由，應予駁回。
    爰裁定如主文。
中　　華　　民　　國　　111 　年　　8 　　月　　31　　日
                            民事第六庭    
                                審判長法  官  魏式璧
                                      法  官  郭慧珊
                                      法  官  賴文姍
以上正本證明與原本無異。
如不服本裁定應於送達後10日內向本院提出抗告狀（須按他造當
事人之人數附繕本），並繳納抗告費新臺幣1,000元。
中　　華　　民　　國　　111 　年　　8 　　月　　31　　日
                                      書記官  許珈綺